---
output: 
  html_document:
    theme: 'flatly'
---

```{r setup, include=FALSE}
knitr::opts_chunk$set(echo = TRUE)
```

``` {r ignore, include=FALSE}
data = data[,-c(1,3:9,11,15,22,24:27)]
data = na.omit(data)
data = data[data$ModeAccouc!='Autre',]
data$ModeAccouc = droplevels(data$ModeAccouc)
```

## Construction d'un premier modèle

Utilisons la fonction multinom du package nnet pour construire un premier modèle de régression logistique multinomiale.
Dans un premier temps, la variable ModeAccouc est expliquée par toutes les autres variables du jeu de données (modèle complet).

```{r}
mod = multinom(ModeAccouc~., data=data)
```


## Test du modèle global

Mais ce modèle complet est-il pertinent ? Peut-être les 22 variables explicatives ne le sont pas réellement, et que le mode d'accouchement n'a rien à voir avec elles. 

Rassurons-nous en testant l'hypothèse nulle, lié au modèle constant.

```{r}
#construction du modèle nul/constant
mod.null = multinom(ModeAccouc~1, data=data)

#test du rapport de déviance des deux modèles
anova(mod,mod.null,test="Chisq")
```

La table nous montre que le test du chi2 présente une p-value de près de 0. On conclut donc que le modèle complet est pertinent.



