---
output: 
  html_document:
    theme: 'flatly'
---

```{r setup, include=FALSE}
knitr::opts_chunk$set(echo = TRUE)
```

# Prétraitement des données

## 1. Tri des variables explicatives

Le jeu de données comporte des colonnes qui ne serviront pas à l'analyse. Les variables correspondantes concernent par exemple des données qui ne seront connus qu'à posteriori de la naissance du bébé.

Voici une vue d'ensemble des colonnes du jeu de données.
```{r}
colnames(data)
```

Nous décidons de supprimer les variables suivantes :

- Nind: numérotation de l'individu statistique

- JourNaiss : jour de la naissance (lundi, mardi, mercredi)

- PoidsBB : poids du bébé à la naissance

- TailleBB : taille du bébé à la naissance

- PoidsPlacenta : poids du placenta

- ModeTravail 


```{r col}
data = data[,-c(1,3:9,11,15,22,24:27)]
colnames(data)
```

Les 5 variables ont été retirées du jeu de données.

## 2. Gestion des valeurs manquantes
Nous devons à présent gérer les valeurs manquantes du jeu de données.
```{r}
sum(is.na(data))
```

Supprimons ces `r sum(is.na(data))` valeurs manquantes avec la commande suivante :

```{r}
data = na.omit(data)
sum(is.na(data))
```

## 3. Modalités de la variable réponse

Etudions les modalités de la variable réponse : ModeAccouc

```{r}
summary(data$ModeAccouc)
```

Supprimons la modalité "Autre", présente en trop faible effectif dans les données.

```{r}
data = data[data$ModeAccouc!='Autre',]
data$ModeAccouc = droplevels(data$ModeAccouc)

summary(data$ModeAccouc)
```
